# 请教陈版关于合同资产与应收账款的区别

提问人：闲不住 时间：2018-08-23 18:07:55
请教陈版，
在客户实际支付合同对价或该到期应付之前企业如果已经向客户转让了商品，则应当将因已而有权收取对价的利列示为合同资产但不包括应收款项。
应收账款只取决于时间流逝这一个因素，而合同资产还取决于其他因素，但是这个其他因素都包括啥呢？
举两个例子：
一个是，我卖东西，东西给了你，但是合同约定你收到东西 10 天后付款，结果年报日就在我发出商品的那一刻，那我是确认应收账款还是合同资产呢？
一个是，我卖两个东西，合同规定两个东西都给你之后，你才付款，结果年报日，我就卖了一个东西给你，那我确认合同资产，没有疑问。
何谓“到期应付”呢？是纯粹合同法上的付款义务的时间，也即债权的诉讼时效的起算时间么？在例 1 中，那转让了商品时候到合同约定的付款期间，似乎没有其他因素的影响了？那是不是应该列示为应收账款？

回答人：chenyiwei
应收款项代表无条件收款权利，其收款权利的有效性只受到时间流逝或者某件必定会发生的事项（如某人过世）的影响。无其他附加条件。如果收款权利的有效性和可执行性还涉及其他条件的满足，则属于合同资产。你举的第一个例子属于应收款项，第二个例子属于合同资产。

提问人：闲不住 时间：2018-08-23 19:28:44
谢谢陈老师，
想追问一下，可不可以理解为合同法上所说的附条件的合同和附期限的合同。感觉新收入准则融入了很多合同法的内容在其中，理解起来颇为费劲

回答人：chenyiwei
不能完全对应。这里仅仅就收款权利的行使是否附有特殊条件限制而言。

提问人：闲不住 时间：2018-08-24 09:35:09
陈老师，
想多跟你讨论几句，
譬如说如下的案例：
如果我在 1231 的时候转让了一个商品，这个商品一般会规定一个例行的验收程序，只有验收合格之后对方才会付款，对于企业来说，在验收之前就能知道产品符合标准，那企业就会确认收入。这样做没错 但是这时候，对应的科目是合同资产还是合同资产呢？
单从合同的角度来看，它是附条件的而不是附期限的，然而从会计估计的角度来看，它又是一个基本确定的条件，这一条件就似乎转为了“附期限”的了， 所以想问一下陈老师，这里说说的时间流逝是仅仅从合同的角度去看，不能掺杂会计估计，是么？

回答人：chenyiwei
我理解还是应收款项。条件是有证据表明这个验收只是一个程序。

提问人：a8730760 时间：2018-11-29 15:54:00
陈总：A公司是做体检的比如慈铭，公司给客户一个体检期间，比如说 3 个月，那么在在 12 月 31 日时的两种情况， 1 ：体检期间未到期，但客户的员工已全部体检完。 2 ：体检期间未到期，客户的员工已未全部体检完。这两种情况下是否计入合同资产呢？

回答人：chenyiwei
合同约定客户应何时付款？在满足什么条件的前提下付款？是全部足额预付，还是按照实际体检人数付款？

提问人：13916077517 时间：2018-12-04 10:48:52
我觉得两种情况都应当按照实际已体检的人数确认合同资产，需要等体检期间结束、对账后转为应收账款。

回答人：chenyiwei
可以这样处理。

提问人：茶前饭后 时间：2018-12-20 21:12:12
请教陈版：关于合同资产与合同负债的定义，看到的都是关于企业销售方面产生的，那么在企业采购方面的财务处理与这两个科目无关吧？还是以前的方式？

回答人：chenyiwei
采购方面的账务处理继续维持现行做法。